【裁判字號】    92,上易,1122
【裁判日期】    920512
【裁判案由】    毀棄損壞
【裁判全文】
臺灣高等法院臺中分院刑事判決                  九十二年度上易字第一一二二號
    上  訴  人
    即  被  告  甲○○
右上訴人因毀棄損壞案件，不服臺灣彰化地方法院九十二年度易字第一０二號，中華
民國九十二年五月十二日第一審判決（起訴案號：臺灣彰化地方法院檢察署九十一年
度偵字第八三五四號），提起上訴，本院判決如左：
    主      文
上訴駁回。
    事實及理由
一、本案經本院審理結果，認第一審判決認事用法及量刑均無不當，應予維持，並引
    用第一審判決書記載之事實、證據及理由（如附件）。
二、上訴人即被告甲○○（以下簡稱被告）上訴意旨略以：伊因酒後一時衝動失制，
    未能深慮致鑄成本件犯行，已甚感懊悔，並誓言改正嗜酒惡習，請求本院能予宣
    告緩刑，予被告自新之機會等語。惟查，被告既自承嗜酒成性，並因此而遭告訴
    人丙○○解雇，猶不知戒慎悔改，竟恃酒壯膽，恣行至告訴人住處騷擾並毀棄告
    訴人之物而為本件犯行，其漠視他人之財產權益，惡性非微，自應予以非難，且
    依情難謂無再犯之虞，本院考量被告之犯罪情節，認本件仍不宜為緩刑之宣告，
    被告上訴，自無理由，應予駁回。
三、據上論斷，應依刑事訴訟法第三百七十三條、第三百六十八條，判決如主文。
本案經檢察官丁○○到庭執行職務。
中      華      民      國      九十二     年     七      月   二十四   日
                                臺灣高等法院臺中分院刑事第五庭
                                      審判長法  官  袁  從  楨
                                            法  官  姚  勳  昌
                                            法  官  郭  同  奇
右正本證明與原本無異。
不得上訴。
                                            書記官  陳  玫  伶
中      華      民      國      九十二     年     七      月   二十四   日
                                                                        Ｒ
臺灣彰化地方法院刑事判決                          九十二年度易字第一二號
    公  訴  人  臺灣彰化地方法院檢察署檢察官
    被      告  甲○○  男  二十七歲（民國○○○年○月○○○日生）
                住彰化縣竹塘鄉○○村○○路一０四號
                        身分證統一編號：Ｚ000000000號
右列被告因恐嚇取財等案件，經檢察官提起公訴（九十一年度偵字第八三五四號），
本院判決如左：
    主  文
甲○○毀棄他人之監視器，足以生損害於他人，處拘役伍拾日，如易科罰金，以參佰
元折算壹日。
    事  實
一、甲○○於數年前曾受僱於丙○○擔任送貨司機數月，其後因故離職，竟於民國九
    十一年八月二十八日傍晚，酒後先前往彰化縣竹塘鄉○○路保民巷二十三號丙○○住處騷擾，經丙○○之妻張陳阿喜告知丙○○不在家，乃轉往雲林縣西螺鎮新
    社二○五之一二二號丙○○之子乙○○所擺設之市場攤位處續行騷擾，於同日十
    九時許，復再度前往彰化縣竹塘鄉○○路保民巷二十三號丙○○住處繼續騷擾，
    並持隨手撿拾之木棍敲擊打斷丙○○裝置於上開住處牆壁上方之監視器後，予以
    丟棄，足以生損害於丙○○，嗣經丙○○報警而查獲上情。
二、案經被害人丙○○訴由彰化縣警察局二林分局報請臺灣彰化地方法院檢察署檢察
    官偵查起訴。
    理  由
壹：有罪部分
一、右揭事實，業據被告甲○○於本院審理時坦承不諱，核與被害人丙○○指訴之情
    節，及證人張陳阿喜於警訊時及本院調查訊問時證述之情節，以及證人即鄰居劉
    定陸、詹巫尾、詹邱素琴於偵查中到庭證述之情節相符，並有攝有監視器遭打斷
    後僅餘斷裂線路及基座之照片二張附卷可稽。綜上，本件事證明確，被告右揭犯
    行，洵堪認定，應予依法論科。
二、核被告所為，係犯刑法第三百五十四條之普通毀損罪。爰審酌被告犯罪動機、目
    的、手段、被害人所受損害、被告酒後任意至他人住處騷擾並毀棄他人之物，惡
    性非微，惟犯後曾努力試圖尋求與告訴人達成和解，已見悔意等一切情狀，量處
    如主文所示之刑，並諭知易科罰金之折算標準，以示懲儆。
貳：無罪部分
一、公訴意旨另略以：被告甲○○基於意圖為自己不法所有之概括犯意，於九十一年
    八月二十八日十七時許，至丙○○位於彰化縣竹塘鄉○○路保民巷二十三號住處
    ，向丙○○之妻張陳阿喜恐嚇取財稱：伊涉及槍擊案，需要跑路費，如不給錢就
    要放火燒房子，要丙○○等人好看等語，致張陳阿喜心生畏懼後，見丙○○不在
    家而未得逞，復承前之概括犯意，於同日十八時許，至丙○○之子乙○○位於雲
    林縣西螺鎮新社二０五之一二二號擺設之攤位前，向乙○○恐嚇稱：伊涉及三件
    槍擊案，需要跑路費，如不給，要乙○○好看等語，遭張瑞堂拒絕支付財物後，
    甲○○隨即於同日十九時許，又折回丙○○之住處，以相同之語恐嚇張陳阿喜，
    甲○○之上開行為，致張陳阿喜、丙○○、乙○○等人心生畏懼，幸經丙○○報
    警而查獲上情，甲○○始未得逞，因認被告另涉有恐嚇取財未遂犯嫌云云。
二、按犯罪事實應依證據認定之，無證據不得推定其犯罪事實，又不能證明被告犯罪
    者，應諭知無罪之判決，刑事訴訟法第一百五十四條、第三百零一條第一項分別
    定有明文。而刑事訴訟法上所謂認定犯罪事實之證據，係指足以認定被告確有犯
    罪行為之積極證據而言，該項證據自須適合於被告犯罪事實之認定，始得採為斷
    罪資料，最高法院二十九年上字第三一０五號著有判例可稽。又認定犯罪事實所
    憑之證據，無論係直接證據或間接證據，其為訴訟上之證明，須於通常一般之人
    均不致有所懷疑，而得確信其為真實之程度者，始得據為有罪之認定，倘其證明
    尚未達到此一程度，而有合理之懷疑存在，復無其他調查途徑可尋，法院即應為
    無罪之判決，最高法院七十六年台上字第四九八六號判例足資參照。
三、訊據被告堅決否認有何恐嚇取財未遂犯行，辯稱：伊僅係酒後口氣欠佳等語。公
    訴人認被告涉有前揭犯行，無非係以告訴人丙○○、乙○○之指訴，被害人張陳
    阿喜之證述，以及在場之證人即乙○○之員工田景鵬、丙○○之鄰居劉定陸、詹
    巫尾、詹邱素琴、詹金鈿到庭陳述之情節為主要論據。惟查：（一）查告訴人丙○○於本院調查訊問時自承本件被告至伊住處或乙○○之設攤處時，伊均未在場
    ，均係事後聽家人講的等語，是告訴人丙○○既非親自在場聽聞，則其所得知之
    內容要屬來自其家人轉述之傳聞，從而其個人所為之指訴內容，依法尚無從資為
    證明被告犯有恐嚇取財未遂犯行之證據甚明。（二）次查告訴人乙○○於警訊時
    及本院調查訊問時雖指訴被告對伊表示其犯有二、三件槍擊案，要跑路，需要錢
    ，一開始要五千元，伊不肯，被告說至少要三千元，伊仍不肯給他等情，惟核與
    當時另一在場證人即乙○○所僱用之員工田景鵬於偵查中到庭證稱：被告到西螺
    果菜市場時，伊剛好去載貨，有聽到被告與伊老闆（指乙○○，偵查筆錄誤載為
    丙○○）有所爭執，被告好像是要向伊老闆借錢，..，伊在該處下貨，被告把車
    子往伊這邊移動，撞到伊這邊... （檢察官此時接問：被告有無恐嚇你老闆？）
    被告不知道跟伊老闆講什麼，好像有跟他大小聲，說若沒有給他試看看，說要二
    千、又說三千、又說一千也好、後來說五百也沒關係，但伊老闆忙，不想理他，
    被告一直纏，... 被告說什麼要給伊老闆好看等情（詳參九十一年十二月二十五
    日偵查筆錄之錄音帶內容），兩者就「恐嚇或借錢」、「金錢數額」等內容顯有
    相當之出入，而依證人田景鵬前揭證詞證稱被告開始說要二千、又說三千、又說
    一千也好、後來說五百也沒關係，但伊老闆忙，不想理他，被告一直纏等情，衡
    諸社會通念常情，核與「騷擾借款」之情形較為相當，而與「恐嚇取財」尚屬有
    別，是告訴人乙○○上開指訴被告恐嚇取財之證詞，尚非全然無疑，倘無其他積
    極確切之證據可佐，自難僅憑告訴人乙○○上開具有瑕疵之個人單一指訴，遽認
    被告已犯有恐嚇取財未遂之犯行。（三）另查證人張陳阿喜於警訊時證稱被告對
    伊表示其涉及槍擊案，跑路要錢，否則要放火等情，惟其後於偵查中改稱被告表
    示若不說丙○○在何處，要叫人來「顧」等情，嗣於本院調查訊問時則又證稱被
    告第一次到伊家時，先問丙○○有無在家，伊回稱不在家，被告又問電話，伊說
    不識字，被告口氣變很不好，要伊拿五千元給他，伊表示不識字不知道，被告便
    說二林的要到我家「顧、翻（台語）」，第二次到伊住處時，也是很生氣，對伊
    說要丙○○之電話，伊回稱沒有記，被告就口氣很不好謾罵，後來就拿棍子敲擊
    監視器，監視器因而斷裂... 等情；核其三次證述之內容均明顯有所出入，參諸
    張陳阿喜為告訴人丙○○之妻、乙○○之母，均有至親關係，既乏其他積極確切
    之證據可佐，實亦難僅憑張陳阿喜先後不一、彼此矛盾之證詞，遽對被告以恐嚇
    取財未遂罪名相繩。（四）又查證人即丙○○之鄰居劉定陸、詹巫尾、詹邱素琴
    、詹金鈿於偵查中到庭均僅證稱目擊被告毀棄監視器，並未聽聞被告有何恐嚇取
    財之犯行，顯亦無從據以證明被告有何公訴人所指之恐嚇取財未遂犯行，至為顯
    然。
四、綜上所述，本件依公訴人所提出之證據，尚無從證明被告除前揭業已論罪處刑之
    毀損犯行外，尚犯有何公訴人所指之恐嚇取財未遂之罪行。此外，復查無其他積
    極證據足認被告確有公訴人所指之恐嚇取財未遂犯行，就公訴人所指之此部分犯
    罪事實容有合理之懷疑存在，基於「罪疑唯輕」之刑事法原則，應認不能證明被
    告有何恐嚇取財未遂之犯罪行為，揆諸首揭法條及判例意旨，原應就此部分予以
    諭知無罪之判決，惟公訴意旨認此部分與上開業經論罪科刑之部分，具有牽連犯
    之裁判上一罪關係，爰不另為無罪之諭知，附此敘明。
據上論斷，應依刑事訴訟法第二百九十九條第一項前段，刑法第三百五十四條、第四
十一條第一項前段，罰金罰鍰提高標準條例第一條前段、第二條，判決如主文。
本案經檢察官吳怡盈到庭執行職務。
中    華    民    國    九十二      年      五      月       十二       日
                                臺灣彰化地方法院刑事第三庭
                                    法      官  李  進  清
右正本證明與原本無異。
如不服本判決，應於判決送達後十日內向本院提出上訴狀( 須附繕本 )。
告訴人或被害人對於判決如有不服具備理由請求檢察官上訴者，其上訴期間之計算係
以檢察官收受判決正本之日期為準。
                                    法院書記官  張  木  松
中    華    民    國    九十二      年      五      月       十三       日
刑法第三百五十四條
毀棄、損壞前二條以外之他人之物或致令不堪用，足以生損害於公眾或他人者，處二
年以下有期徒刑、拘役或五百元以下罰金。


司法院資訊處製作；財團法人民間司法改革基金會備份。
